【裁判字號】    95,訴,1500
【裁判日期】    950630
【裁判案由】    毒品危害防制條例
【裁判全文】
臺灣高雄地方法院刑事判決              95年度訴字第1500號
公  訴  人  臺灣高雄地方法院檢察署檢察官
被      告  乙○○
上列被告因違反毒品危害防制條例案件，經檢察官提起公訴（95
年度毒偵字2973號）暨移送併辦（95年度毒偵字第2791號），本
院合議庭裁定由受命法官獨任進行簡式審判程序，茲判決如下：
    主  文
乙○○連續施用第一級毒品，累犯，處有期徒刑拾月；扣案之第
一級毒品海洛因貳包（不含包裝袋，淨重分別為壹點貳肆公克、
零點壹陸公克）及殘留第一級毒品海洛因之注射針筒壹支，均沒
收銷燬；扣案盛裝上開海洛因之包裝袋貳只及葡萄糖粉末貳包，
均沒收。又連續施用第二級毒品，累犯，處有期徒刑陸月；扣案
之第二級毒品甲基安非他命貳包（含包裝袋，驗前淨重分別為零
點零貳公克、零點壹公克，驗後淨重分別為零點零壹公克、零點
零捌公克）及殘留第二級毒品甲基安非他命之磅秤壹台，均沒收
銷燬。應執行有期徒刑壹年貳月；扣案之第一級毒品海洛因貳包
（不含包裝袋，淨重分別為壹點貳肆公克、零點壹陸公克）、第
二級毒品甲基安非他命貳包（含包裝袋，驗前淨重分別為零點零
貳公克、零點壹公克，驗後淨重分別為零點零壹公克、零點零捌
公克）、殘留第一級毒品海洛因之注射針筒壹支及殘留第二級毒
品甲基安非他命之磅秤壹台，均沒收銷燬；扣案盛裝上開海洛因
之包裝袋貳只及葡萄糖粉末貳包，均沒收。
    事  實
一、乙○○前於民國94年間，因施用毒品案件，經本院以94年度
    毒聲字第112 號裁定送觀察、勒戒後，因認有繼續施用毒品
    之傾向，經本院以94年度毒聲字第566 號裁定送強制戒治，
    嗣於94年10月14日因認無繼續執行戒治之必要而釋放，並經
    臺灣高雄地方法院檢察署檢察官於94年10月18日以94年度戒
    毒偵字第557 號案件為不起訴處分確定。又前於89年間，因
    公共危險案件，經本院以89年度簡字第1340號判決判處有期
    徒刑3 月確定，甫於90年4 月10日易科罰金執行完畢。詎其
    仍不知戒絕毒癮，明知海洛因及甲基安非他命分別經公告列
    為毒品危害防制條例第2 條第2 項第1 款之第一級毒品及同
    條項第2 款之第二級毒品，不得非法持有、施用，復基於施
    用第一級毒品海洛因及第二級毒品甲基安非他命之概括犯意
    ，於強制戒治執行完畢是放後5 年內，(一)自95年1 月上旬某
    日起迄95年3 月3 日上午8 時許止，在其高雄市○○區○○
    里○○路143 號3 樓住處，以將海洛因摻入香煙內吸食之方
    式，連續施用第一級毒品海洛因多次，每隔4 至5 天即施用
    1 次；(二)自94年12月15日下午3 時許起迄95年3 月3 日上午
    8 時許，同在其上開住處，以將甲基安非他命置入玻璃球吸
    食器燒烤吸取煙霧之方式，連續施用第二級毒品甲基安非他
    命多次，每隔2 至3 天即施用1 次。嗣先於94年12月14日晚
    上8 時40分許，在高雄市前鎮區○○○路949 號5 樓之1 前
    ，因形跡可疑而為警盤檢查獲；再於95年3 月3 日下午4 時
    10分許，為警持本院核發之搜索票，在其上開住處執行搜索
    查獲，並當場扣得第一級毒品海洛因2 包（如不含包裝袋，
    淨重分別為1.24公克、0.16公克）、第二級毒品甲基安非他
    命2 包（含包裝袋，驗前淨重分別為0.02公克、0.1 公克，
    驗後淨重分別為0.01公克、0.08公克）、殘留第一級毒品海
    洛因之注射針筒1 支、殘留第二級毒品甲基安非他命之磅秤
    1 台及未殘留毒品之葡萄糖2 包；嗣經警先後採集尿液送驗
    後，始知悉上情。
二、案經屏東縣政府警察局里港分局、高雄市政府警察局苓雅分
    局分別報請臺灣高雄地方法院檢察署檢察官偵查起訴及移送
    併辦。
    理  由
一、按本件被告乙○○所犯係死刑、無期徒刑、最輕本刑為3 年
    以上有期徒刑以外之罪，其於準備程序就前揭被訴事實為有
    罪之陳述，經受命法官告知簡式審判程序之旨，並聽取其與
    公訴人之意見後，本院認無不得或不宜改依簡式審判程序進
    行之處，爰依刑事訴訟法第273 條之1 第1 項、第284 條之
    1 規定，裁定本件由受命法官獨任進行簡式審判程序，合先
    敘明。
二、訊據被告對於在上揭時、地，連續以上述方式施用第一級毒
    品海洛因及第二級毒品甲基安非他命多次之事實，均坦承不
    諱（本院卷第69、81、82頁參照），且查：
    (一)被告為警查獲時，於94年12月15日下午3 時20分許所採集
      之尿液，經送驗結果，呈甲基安非他命陽性反應，有高雄
      市立凱旋醫院94年12月26日報告編號A00000000 號濫用藥
      物尿液檢驗報告暨毒品案件嫌疑人尿液採證代碼對照表各
      1 紙在卷可稽（95年度偵字第2791號卷【下稱偵一卷】所
      附警卷第13、14頁參照）；另於95年3 月3 日下午5 時30
      分許所採集之尿液，經送驗結果，係呈嗎啡及甲基安非他
      命陽性反應，有臺灣檢驗科技股份有限公司95年3 月17日
      報告編號KＺ000000000000號濫用藥物尿液檢驗報告暨毒品
      案件嫌疑人尿液採證編號姓名對照表各1 紙在卷可參（95
      年度偵字第2793號卷【下稱偵二卷】偵卷第20頁、所附警
      卷第27頁參照）。而扣案之疑似海洛因粉末2 包，經送請
      法務部調查局鑑定結果，確認均含海洛因成分（如不含包
      裝袋，淨重分別為1.24公克、0.16公克），有該局95年5
      月4 日調科壹字第220022999 號鑑定通知書在卷可據（本
      院卷第24頁參照）。另扣案之疑似甲基安非他命晶體2 包
      ，經送請高雄醫學大學附設中和紀念醫院檢驗結果，認均
      含甲基安非他命成分（含包裝袋，驗前淨重分別為0.02公
      克、0.1 公克，驗後淨重分別為0.01公克、0.08公克），
      有該院95年5 月23日報告編號0000-000、0000-000號檢驗
      報告2 紙在卷可憑（本院卷第28、29頁參照）。又扣案之
      注射針筒1 支，經送請高雄醫學大學附設中和紀念醫院檢
      驗結果，認殘留有海洛因成分，有該院95年5 月23日報告
      編號0000-000號檢驗報告1 紙在卷可據（本院卷第34頁參
      照）。另扣案之磅秤1 台，經送請高雄醫學大學附設中和
      紀念醫院檢驗結果，認殘留有甲基安非他命成分，有該院
      95年5 月23日報告編號0000-000號檢驗報告1 紙在卷可按
      （本院卷第40頁參照）。至扣案之葡萄糖粉末2 包，經送
      請法務部調查局鑑定結果，雖確認不含法定毒品成分，有
      該局95年5 月4 日調科壹字第220022999 號鑑定通知書在
      卷可據（本院卷第24頁參照），然係被告所有供其施用第
      一級毒品海洛因時稀釋毒品之用，業據被告供明在卷，亦
      足資佐證。此外，復有搜索票1 紙（偵二卷所附警卷第11
      頁參照）、搜索扣押筆錄暨扣押物品目錄表1 份（同上警
      卷第12至14、20頁參照）、查獲毒品及現場照片共10 幀
      （同上警卷第21至23頁參照）在卷足佐。是被告前揭自白
      與事實相符，應堪採為被告有罪之證據，則被告連續施用
      第一級毒品海洛因及第二級毒品甲基安非他命多次之犯行
      ，堪以認定。
    (二)被告前於94年間，因施用毒品案件，經本院以94年度毒聲
      字第112 號裁定送觀察、勒戒後，因認有繼續施用毒品之
      傾向，經本院以94年度毒聲字第566 號裁定送強制戒治，
      嗣於94年10 月14日因認無繼續執行戒治之必要而釋放，
      並經臺灣高雄地方法院檢察署檢察官於94年10月18日以
      94年度戒毒偵字第557 號案件為不起訴處分確定之事實，
      有臺灣高等法院被告前案紀錄表1 紙在卷足參，其於前案
      強制戒治執行完畢釋放後，5 年內再犯本件施用毒品罪之
      事實，事證明確，應予依法論科。
三、查海洛因、安非他命分別係毒品危害防制條例第2條第2項所
    稱之第一級、第二級毒品，不得非法持有、施用。核被告乙
    ○○所為，係犯毒品危害防制條例第10條第1 項之施用第一
    級毒品罪及同條第2 項之施用第二級毒品罪。其施用第一級
    、第二級毒品前，持有海洛因、甲基安非他命之低度行為，
    應為施用之高度行為所吸收，均不另論罪。又被告先後多次
    施用第一級、第二級毒品等犯行，均時間緊接，犯罪構成要
    件亦均相同，顯各係基於概括犯意反覆為之，均應依連續犯
    之規定各論以一罪，並依刑法第56條加重其刑。被告所犯上
    述二罪，犯意各別，行為互殊，應予分論併罰。另檢察官雖
    未就移送併辦部分提起公訴，然該部分犯行與已起訴之部分
    ，有連續犯之裁判上一罪關係，應為起訴之效力所及，本院
    自得併予審理，附此敘明。查被告前於89年間，因公共危險
    案件，經本院以89年度簡字第1340號判決判處有期徒刑3 月
    確定，甫於90年4 月10日易科罰金執行完畢之事實，有臺灣
    高等法院被告前案紀錄表、本院被告院內索引卡紀錄表、臺
    灣高雄地方法院檢察署刑案資料查註紀錄表各1 份存卷可據
    ，其於5 年內再犯本案有期徒刑以上之罪，為累犯，應各依
    刑法第47條之規定加重其刑，並均遞加之。爰審酌被告前因
    施用毒品案件經強制戒治執行完畢釋放後，仍未能徹底戒絕
    毒品，復犯本案施用毒品罪，顯見其無戒毒悔改之意，惟念
    其施用毒品之次數、施用毒品乃自戕一己之身體健康，尚未
    對他人造成危害，且犯後已坦承犯行，態度良好等一切情狀
    ，各量處如主文所示之刑，並定其應執行之刑，以資懲戒。
    至扣案之毒品海洛因2 包（不含包裝袋，淨重分別為1.24公
    克、0.16公克），屬第一級毒品；扣案之甲基安非他命2 包
    （含包裝袋，驗前淨重分別為0.02公克、0.1 公克，驗後淨
    重分別為0.01公克、0.08公克），係屬第二級毒品；扣案殘
    留第一級毒品海洛因之注射針筒1 支，業已難與其上所殘留
    之第一級毒品海洛因析離，亦屬第一級毒品；扣案殘留第二
    級毒品甲基安非他命之磅秤1 台，亦無法與其上所殘留之第
    二級毒品甲基安非他命析離，亦屬第二級毒品，均應依毒品
    危害防制條例第18條第1 項前段之規定，併予宣告沒收銷燬
    。另扣案之盛裝上開海洛因之包裝袋2 只，因已經鑑定檢驗
    機構將之與盛裝之毒品分別鑑析其重量，應可視為與毒品分
    離之物，然既係被告所有供被告包裝欲施用之毒品所用之物
    ，均應依刑法第38條第1 項第2 款規定，併予宣告沒收。又
    扣案之葡萄糖粉末2 包，雖經鑑定結果未呈毒品殘留反應，
    惟亦為被告所有供被告施用毒品所用之物，亦應依刑法第38
    條第1 項第2 款規定，併予宣告沒收。又扣案之注射針筒3
    支並非被告所有；扣案之酒精燈1 個，亦無證據證明與被告
    前揭施用毒品犯行有關，爰均不另為沒收之諭知，併此敘明
    。
據上論斷，應依刑事訴訟法第273之1第1項、第284條之1、第299
條第1 項前段，毒品危害防制條例第10條第1 項、第2 項、第18
條第1 項前段，刑法第11條、第56條、第47條、第51條第5 款、
第38條第1 項第2 款，判決如主文。
本案經檢察官甲○○到庭執行職務。
中    華    民    國    95    年    6     月    30    日
                    刑事第四庭  法  官  陳振嘉
如不服本判決，應於判決送達後10日內，向本院提出上訴狀。
以上正本證明與原本無異。
中    華    民    國    95    年    6     月    30    日
                                書記官  顏宗貝
附錄本案判決論罪科刑法條：
毒品危害防制條例第10條
施用第一級毒品者，處6月以上5年以下有期徒刑。
施用第二級毒品者，處3 年以下有期徒刑。


司法院資訊處製作；財團法人民間司法改革基金會備份。
